臺灣臺南地方法院刑事判決
111年度易字第91號
公  訴  人  臺灣臺南地方檢察署檢察官
被      告  陳金山


            陳俊言



上列被告因竊盜案件，經檢察官提起公訴（110年度偵字第24995
號、111年度偵字第695號），被告於本院準備程序就被訴事實為
有罪之陳述，本院裁定進行簡式審判程序，判決如下：
    主  文
己○○犯如附表編號1至4所示之罪，共肆罪，均累犯，各處如附表
編號1至4所示之宣告刑及沒收。應執行有期徒刑貳年貳月。沒收
部分併執行之。
庚○○犯如附表編號3、4所示之罪，共貳罪，各處如附表編號3、4
所示之宣告刑及沒收。應執行有期徒刑捌月，如易科罰金，以新
臺幣壹仟元折算壹日。沒收部分併執行之。
    犯 罪 事 實
一、己○○意圖為自己不法之所有，基於竊盜之犯意，分別於如附
    表編號1、2所示之犯罪時間、地點，以如附表編號1、2所示
    之犯罪方法，分別竊取如附表編號1、2所示被害人所有財物
    得逞，共計2次。
二、己○○與庚○○共同意圖為自己不法之所有，基於竊盜之犯意聯
    絡，分別於如附表編號3、4所示之犯罪時間、地點，以如附
    表編號3、4所示之犯罪方法，分別竊取如附表編號3、4所示
    被害人所有財物得逞，共計2次。　
三、案經丁○○、丙○○、戊○○○、辛○○○訴由臺南市政府警察局麻豆
    分局（下稱麻豆分局）報告臺灣臺南地方檢察署檢察官偵查
    起訴。
　  理  由
壹、程序部分：
　　本案被告己○○、庚○○所犯刑法第321條第1項第1款之侵入住
    宅竊盜罪，非死刑、無期徒刑或最輕本刑為3年以上有期徒
    刑之罪，亦非高等法院管轄第一審案件，其於本院準備程序
    進行中，就被訴事實為有罪之陳述，經法官告知簡式審判程
    序之旨，並聽取檢察官及被告2人之意見後，檢察官及被告2
    人均同意適用簡式審判程序，且認並無不得或不宜改依簡式
    審判程序進行，經依刑事訴訟法第273條之1第1項規定，裁
    定以簡式審判程序加以審理，是本案之證據調查，依刑事訴
    訟法第273條之2規定，不受同法第159條第1項、第161條之2
    、第161條之3、第163條之1及第164條至第170條之限制，合
    先敘明。
貳、實體部分：
一、認定犯罪事實所憑之證據及理由：
    上揭犯罪事實一、二，業據被告己○○、庚○○於警詢、偵查、
    本院準備程序及審理中均坦承不諱，核與證人即告訴人
　　丁○○、丙○○、戊○○○、辛○○○於警詢中所為之指訴相符；並有
    證人林協昌於警偵中之證述、證人張錦文於警詢中之證述可
    憑；且有自願受搜索同意書（3份），麻豆分局搜索扣押筆
    錄（2份）、扣押筆錄（1份）、扣押物品目錄表（3份）、
    扣押物品收據證明書（3份），110年11月10日監視器擷取照
    片及GOOGLE位置圖，110年11月10日刑案現場照片及監視器
    擷取照片，110年11月16日刑案現場照片及監視器擷取照片
    ，戊○○○指認失竊物品照片，麻豆分局110年12月26日贓物認
    領保管單及檢附照片（戊○○○），臺南市政府警察局110年12
    月8日南市警鑑字第1100678273號鑑定書，110年11月18日監
    視器擷取照片及現場照片，110/11/18疑似涉案車輛車號000
    0-00自小客車行車軌跡、1118住宅竊盜案犯嫌犯案監視器時
    序圖及道路監視器擷取畫面，9666-ZZ自小客車軌跡監視器
    一覽表（110/11/18)， 110 年11月16日六甲區龜港里龜子
    港281 巷38弄15-5號失竊物品指認照片，麻豆分局110年12
    月26日贓物認領保管單（辛○○○），110年11月22日監視器影
    像擷取照片及現場蒐證照片，指認犯罪嫌疑人紀錄表、指認
    照片相片對照一覽表及犯罪嫌疑人指認表，麻豆分局1123蒐
    證照片，己○○與林協昌LINE對話截圖，麻豆分局勘察採證同
    意書，林協昌手機簡訊及通話紀錄擷取畫面，己○○穿著衣物
    照片，牌照號碼9666-ZZ車輛詳細資料報表，林協昌租賃汽
    車之客戶資料卡、汽車出租單，己○○手機門號0000000000、
    庚○○手機門號0000000000通聯記錄查詢結果，麻豆分局偵辦
    竊盜案偵查報告及檢附資料，110年11月10日監視器擷取照
    片，車號0000-00自小客車夜間停放地及實際使用者己○○現
    住地監視器擷取畫面及位置對照圖，麻豆分局偵辦竊盜案偵
    查報告，本院110年聲調字第000476號通信調取票，110年11
    月22日庚○○兌換贓款監視器影像照片，中華郵政股份有限公
    司嘉義郵局111年1月12日嘉營字第1111800013號函及檢附交
    易明細，臺灣臺南地方檢察署檢察官110年度偵字第25004號
    、111年度偵字第695號不起訴處分書（己○○及庚○○另案竊盜
    犯行、林協昌），臺灣臺南地方檢察署111 年1 月20日甲○
    文暑110 偵24995 字第1119004855號函及檢附臺南市政府警
    察局111 年1 月13日南市警鑑字第1110019540號鑑定書及刑
    事案件證物採驗紀錄表，本院111 年2 月17日公務電話紀錄
    等附卷可稽，復有被告己○○所有如附表編號3之犯罪所得110
    元、如附表編號4之犯罪所得400元、被告庚○○所有如附表編
    號3之犯罪所得3,500元，及被告己○○犯案時所穿著黑色短袖
    上衣1件及藍色牛仔短褲1件扣案可資佐證，足認被告2人之
    前揭自白核與事實相符，堪予採信。本案事證明確，被告2
    人前開犯行均堪以認定，均應予依法論科。 
二、論罪科刑：
  ㈠論罪：
　　核被告己○○就犯罪事實一、二所為（即如附表編號1至4所示
    ），及被告庚○○就犯罪事實二所為（即如附表編號3、4所示
    ），均係犯刑法第321條第1項第1款之侵入住宅竊盜罪。被
    告己○○、庚○○就犯罪事實二（即如附表編號3、4所示）之侵
    入住宅竊盜犯行，有犯意聯絡及行為分擔，應論以共同正犯
    。被告己○○所犯如附表編號1至4所示侵入住宅竊盜罪4罪犯
    行，被告庚○○所犯如附表編號3、4所示侵入住宅竊盜罪2罪
    犯行，均犯意各別、時間有異，各應分論併罰。
  ㈡累犯並加重其刑（己○○）：　　
　　己○○前因竊盜案件，經臺灣嘉義地方法院以108年度易字第1
    71號判決處有期徒刑4月確定，及經臺灣彰化地方法院以108
    年度易字第295號判決處有期徒刑8月確定，經定執行刑有期
    徒刑11月確定，109年5月23日徒刑執行完畢出監等情，有其
    臺灣高等法院被告前案紀錄表1份在卷可按。己○○就上開犯
    罪事實一、二（即如附表編號1至4）所示4罪犯行，顯係在
    上開有期徒刑執行完畢後5年內再犯，各應依刑法第47條第1
    項之規定論以累犯。再己○○如附表編號1至4所示4罪犯行，
    係在前案刑罰執行完畢後約1年6月左右即違犯，且係再犯相
    同罪質之竊盜罪，自有延長矯正期間必要，以兼顧社會防衛
    效果，堪認己○○主觀上具有特別惡性，對於刑罰反應力確屬
    薄弱。且依其本案犯行，侵入他人住宅行竊財物，毫不尊重
    他人財產權及監督權，犯罪情節及所生危害非輕，並無量處
    最低法定刑仍屬罪刑不相當而過重情事，故就己○○如附表編
    號1至4所示4罪，各應依累犯規定，加重其最低本刑。
三、量刑及沒收：
  ㈠爰審酌己○○除上開構成累犯之竊盜前科外，尚有多次竊盜前
    科，素行不佳；庚○○則無刑案前科紀錄（先前毒品案判處緩
    刑，已緩刑期滿），素行尚佳，有其等臺灣高等法院被告前
    案紀錄表在卷可參，被告2人均不思以正當途逕賺取錢財，
    率爾下手行竊他人所有財物，毫不尊重他人之財產權，行為
    可議，造成如附表所示之被害人，如附表所示之財物損害，
    其中如附表編號1、3、4部分受害人所受財物之損害價值非
    低，另就如附表編號3、4所示犯行，己○○均負責尋找作案目
    標及下手行竊，居於主要犯罪角色地位，分得較多之犯罪所
    得，庚○○則負責駕車及把風，居於次要犯罪角色地位，分得
    較少之犯罪所得等之參與犯罪情節，被告2人犯後均坦承犯
    行，尚有悔意，惟均未與如附表所示被害人達成和解或調解
    ，以賠償其等損害之犯後態度，並兼衡其2人之犯罪動機，
    及己○○之智識程度為國中畢業，之前從事泥水工人工作，每
    月收入約3萬元，離婚，育有一名未成年子女，目前由前妻
    照顧，平日與母親同住，需要扶養母親及提供子女生活費用
    ，尚積欠地下錢莊債務；庚○○之智識程度為二專畢業，現在
    無工作，無收入，家中沒有提供生活費，有時沒錢就喝水，
    與父親及哥哥同住之家庭、經濟及生活狀況等一切情狀，己○○就犯罪事實一、二所示犯行，分別量處如附表編號1至4所
    示之宣告刑。庚○○就犯罪事實二所示犯行，分別量處如附表
    編號3、4所示之宣告刑，並分別諭知易科罰金之折算標準。
  ㈡沒收：
  ⒈關於犯罪事實一部分，己○○之犯罪所得即如附表編號1、2所
    示，雖均未扣案，應依刑法第38條之1第1項前段、第3項規
    定，分別於己○○如附表編號1、2所示犯行項下，宣告沒收，
    於全部或一部不能沒收或不宜執行沒收時，各追徵其價額。
　２關於犯罪事實二部分：
　⑴其中如附表編號3部分，被告2人共計竊得金戒指20枚、金項
    鍊1條、金領帶夾2個、現金36,000元。其中一枚金戒指於竊
    取得手後，在被告2人離去時丟棄草叢中，為警尋獲扣案，
    已發還告訴人戊○○○，有麻豆分局贓物認領保管單及檢附照
    片在卷可稽（警卷第169至171頁），此部分被告2人之犯罪
    所得，既已發還告訴人戊○○○，依刑法第38條之1第5項規定
    ，不予宣告沒收追徵。其餘金戒指19枚、金項鍊1條、金領
    帶夾2個由庚○○負責變賣為現金，得款104,000元，連同上開
    所竊取現金36,000元，合計為140,000元，其中己○○分得120
    ,000元，庚○○分得20,000元等情，業據被告2人供承在卷（
    本院卷第187頁）。上述己○○所分得之120,000元部分，經其
    花用後剩餘110元，業經扣案，有麻豆分局搜索扣押筆錄、
    扣押物品目錄表及扣押物品收據在卷可參（警卷第87至93頁
    ），並經己○○供述明確（本院卷第179頁），則扣案己○○犯
    罪所得110元，應依刑法第38條之1第1項前段宣告沒收，其
    餘未扣案己○○犯罪所得119,890元，應依刑法第38條之1第1
    項前段、第3項規定宣告沒收，於全部或一部不能沒收或不
    宜執行沒收時，追徵其價額。上述庚○○所分得之20,000元部
    分，經其花用後剩餘3,500元，業經扣案，有麻豆分局搜索
    扣押筆錄、扣押物品目錄表及扣押物品收據在卷可參（警卷
    第87至93頁），並經庚○○供述明確（本院卷第180頁），則
    扣案庚○○犯罪所得3,500元，應依刑法第38條之1第1項前段
    宣告沒收，其餘未扣案庚○○犯罪所得16,500元，應依刑法第
    38條之1第1項前段、第3項規定宣告沒收，於全部或一部不
    能沒收或不宜執行沒收時，追徵其價額。
　⑵其中如附表編號4部分，被告2人共計竊得現金42,800元，其
    中己○○分得30,000元，庚○○分得12,800元等情，業據被告2
    人供承在卷（本院卷第188頁）。上述己○○所分得之30,000
    元部分，經其花用後剩餘400元，業經扣案，有麻豆分局搜
    索扣押筆錄、扣押物品目錄表及扣押物品收據在卷可參（警
    卷第107至113頁），並經己○○供述明確（本院卷第181頁）
    ，則扣案己○○犯罪所得400元，應依刑法第38條之1第1項前
    段宣告沒收，其餘未扣案己○○犯罪所得29,600元，應依刑法
    第38條之1第1項前段、第3項規定宣告沒收，於全部或一部
    不能沒收或不宜執行沒收時，追徵其價額。上述庚○○所分得
    之12,800元部分，均未扣案，應依刑法第38條之1第1項前段
    、第3項規定宣告沒收，於全部或一部不能沒收或不宜執行
    沒收時，追徵其價額。
　⒊扣案黑色短袖上衣1件及藍色牛仔短褲1件，係己○○犯案時所
    穿著衣物，業據己○○供明在卷（本院卷第181頁），惟並非
    對於己○○竊盜犯行之實行具有直接關係之物，對於上開犯罪
    亦無促進或減少阻礙之效果，並非供犯罪所用之物，不予沒
    收。
四、定執行刑及沒收：
  ㈠定執行刑：
　　己○○所犯如附表編號1至4所示之罪，共計4罪，犯罪次數非
    少；庚○○所犯如附表編號3、4所示之罪，共計2罪，犯罪次
    數非多，被告2人均係犯侵入住宅竊盜罪，均非屬偶發性犯
    罪，其上開犯行不尊重被害人（告訴人）之財產權，對社會
    治安具有相當之危害，應予非難，惟己○○4次犯行、庚○○2次
    犯行之時間相近，犯罪手段均雷同，均侵害財產法益，惟各
    罪之被害人不同，對法益侵害具有一定之加重效應。綜合被
    告2人上開各罪全部犯罪情節、手段、危害性，認為被告2人
    惡性均非重，如以實質累加之方式定應執行刑，則處罰之刑
    度顯將超過其行為之不法內涵，而有違罪責原則，並造成被
    告2人更生絕望之心理，有違刑罰之目的。是衡量其之責任
    與整體刑法目的及相關刑事政策，依刑法第51條所定限制加
    重原則，及多數犯罪責任遞減原則，爰定本件被告2人應執
    行刑分別如主文第一、二項所示，庚○○部分，並諭知易科罰
    金之折算標準。
　㈡沒收：　
    按宣告多數沒收者，併執行之，刑法第40條之2 第1 項定有
    明文。是己○○如附表編號1 至4所處沒收部分，庚○○如附表
    編號3、4所處沒收部分，各應併執行之，即如主文第一、二
    項所示。
據上論結，應依刑事訴訟法第299 條第1 項前段，刑法第321條
第1項第1款、第28條、第47條第1項、第41條第1項前段、第8項
、第51條第5款、第38條之1 第1 項前段、第3 項、第5項、第40
條之2 第1 項，判決如主文。
本案經檢察官黃慶瑋提起公訴，檢察官乙○○到庭執行職務。　
中　　華　　民　　國　　111 　年　　2 　　月　　25　　日
                    刑事第十三法庭    法  官   鄭彩鳳
以上正本證明與原本無異。
如不服本判決應於收受本判決後20日內向本院提出上訴書狀，並
應敘述具體理由。其未敘述上訴理由者，應於上訴期間屆滿後20
日內向本院補提理由書狀（均須按他造當事人之人數附繕本）「
切勿逕送上級法院」。 
     　　　　　　　　　　　　　　　　 書記官   謝盈敏
中　　華　　民　　國　　111 　年　　2 　　月　　25　　日

附錄本判決論罪科刑法條全文
中華民國刑法第321條
犯前條第1項、第2項之罪而有下列情形之一者，處6月以上5年以
下有期徒刑，得併科50萬元以下罰金：
一、侵入住宅或有人居住之建築物、船艦或隱匿其內而犯之。
二、毀越門窗、牆垣或其他安全設備而犯之。
三、攜帶兇器而犯之。
四、結夥三人以上而犯之。
五、乘火災、水災或其他災害之際而犯之。
六、在車站、港埠、航空站或其他供水、陸、空公眾運輸之舟、
    車、航空機內而犯之。
前項之未遂犯罰之。

本院111年度易字第91號刑事判決附表
附表       編 號 犯罪時間  犯罪地點 犯罪方法、所竊取物品、數量及價值（新臺幣） 被 害 人 主文（罪名、宣告刑及沒收） 1 ︵ 起訴書犯罪事實一之 ㈠ ︶   110年11月10日8時許     臺南市○○區○○○里○○00號之2  己○○意圖為自己不法之所有，基於竊盜之犯意，於左列犯罪時間，駕駛由不知情之林協昌（檢察官另為不起訴處分確定）所承租之車牌號碼0000-00號租賃小客車（下稱「本案租賃小客車」），前往左列犯罪地點之丁○○住宅，徒手打開未上鎖之大門，進入屋內，竊取金戒指5枚、現金50,000元，得手後旋駕駛本案租賃小客車逃逸，並將金戒指5枚變賣現金，供己花用。   丁○○ ︵ 告 訴 人 ︶ 己○○犯侵入住宅竊盜罪，累犯，處有期徒刑拾月。 未扣案之犯罪所得金戒指伍枚及新臺幣伍萬元均沒收，於全部或一部不能沒收或不宜執行沒收時，均追徵其價額。 2 ︵ 起訴書犯罪事實一之 ㈡ ︶    110年11月16日9時許  臺南市○○區○○街00巷0號 己○○意圖為自己不法之所有，基於竊盜之犯意，於左列犯罪時間，駕駛本案租賃小客車，前往左列犯罪地點之丙○○住宅，徒手打開鑰匙未拔走之大門，進入屋內，竊取現金9,000元，得手後旋駕駛本案租賃小客車逃逸 丙○○ ︵ 告 訴 人 ︶ 己○○犯侵入住宅竊盜罪，累犯，處有期徒刑捌月。 未扣案之犯罪所得新臺幣玖仟元沒收，於全部或一部不能沒收或不宜執行沒收時，追徵其價額。 3 ︵ 起訴書犯罪事實一之 ㈢ ︶     110年11月18日10時許  臺南市○○區○○里○○○000號 己○○與庚○○共同意圖為自己不法之所有，基於竊盜之犯意聯絡，於左列犯罪時間，駕駛本案租賃小客車，前往左列犯罪地點之戊○○○住宅，由己○○徒手打開未上鎖之大門，進入屋內，竊取金戒指20枚（每只重量1錢或3錢不等）、金項鍊1條、金領帶夾2個、現金36,000元，庚○○則在車上把風接應，得手後2人旋駕駛本案租賃小客車逃逸。除其中1枚金戒指因丟棄草叢中為警尋獲扣案，其餘得手之上開金飾由庚○○負責變賣為現金，得款104,000元。連同上開現金36,000元，合計為140,000元，己○○分得120,000元（其中110元已扣案），庚○○分得20,000元（其中3,500元已扣案）。     戊○○○ ︵ 告 訴 人 ︶ 己○○犯侵入住宅竊盜罪，累犯，處有期徒刑壹年。扣案之犯罪所得新臺幣壹佰壹拾元沒收；未扣案之犯罪所得新臺幣拾壹萬玖仟捌佰玖拾元沒收，於全部或一部不能沒收或不宜執行沒收時，追徵其價額。  庚○○犯侵入住宅竊盜罪，處有期徒刑陸月，如易科罰金，以新臺幣壹仟元折算壹日。扣案之犯罪所得新臺幣參仟伍佰元沒收；未扣案之犯罪所得新臺幣壹萬陸仟伍佰元沒收，於全部或一部不能沒收或不宜執行沒收時，追徵其價額。 4 ︵ 起訴書犯罪事實一之 ㈣ ︶  110年11月22日9時52分許  臺南市○○區○○里○○○000巷00弄0000號 己○○與庚○○共同意圖為自己不法之所有，基於竊盜之犯意聯絡，於左列犯罪時間，駕駛本案租賃小客車，前往左列犯罪地點之辛○○○住宅，由己○○徒手打開鑰匙未拔走之大門，進入屋內，竊取紅色小豬造型撲滿1個（內有現金42,800元，均為50元硬幣），庚○○則在車上把風接應，得手後2人旋駕駛本案租賃小客車逃逸。再由庚○○持上開撲滿內之硬幣至嘉義市○區○○路000號「嘉義玉山郵局」，兌換成鈔票，己○○分得30,000元（其中400元已扣案），庚○○分得12,800元。    辛○○○ ︵ 告 訴 人 ︶ 己○○犯侵入住宅竊盜罪，累犯，處有期徒刑玖月。扣案之犯罪所得新臺幣肆佰元沒收；未扣案之犯罪所得新臺幣貳萬玖仟陸佰元沒收，於全部或一部不能沒收或不宜執行沒收時，追徵其價額。  庚○○犯侵入住宅竊盜罪，處有期徒刑陸月，如易科罰金，以新臺幣壹仟元折算壹日。未扣案之犯罪所得新臺幣壹萬貳仟捌佰元沒收，於全部或一部不能沒收或不宜執行沒收時，追徵其價額。